【裁判字號】    98,審訴,228
【裁判日期】    980331
【裁判案由】    毒品危害防制條例
【裁判全文】
臺灣士林地方法院刑事判決             98年度審訴字第228號
公  訴  人  臺灣士林地方法院檢察署檢察官
被      告  甲○○
上列被告因違反毒品危害防制條例案件，經檢察官提起公訴（九
十八年度毒偵字第三三二號），被告為有罪之陳述，本院合議庭
裁定改行簡式審判程序，並判決如下
    主  文
甲○○施用第一級毒品，累犯，處有期徒刑拾月，扣案之海洛因
參包（驗餘總淨重壹點壹陸公克）沒收銷燬，注射針筒壹支及吸
管貳支均沒收；又施用第二級毒品，累犯，處有期徒刑陸月，扣
案之甲基安非他命壹包（驗餘淨重零點柒壹柒陸公克）沒收銷燬
，扣案之吸食器壹組及吸管貳支均沒收，應執行有期徒刑壹年貳
月，扣案之海洛因參包（驗餘總淨重壹點壹陸公克）及甲基安非
他命壹包（驗餘淨重零點柒壹柒陸公克）均沒收銷燬，注射針筒
壹支、吸食器壹組及吸管貳支均沒收。
    事  實
一、甲○○前因施用毒品案件，經法院裁定送觀察、勒戒及強制
    戒治，於民國九十三年十二月二十四日因無繼續戒治之必要
    而認強制戒治期滿出監，並由臺灣士林地方法院檢察署檢察
    官以九十四年度戒毒偵字第十三號為不起訴處分確定。又因
    違反麻醉藥品管理條例案件，經本院以八十五年度訴緝字第
    一０三號判決處有期徒刑十月確定，再因違反麻醉藥品管理
    條例案件，經臺灣高等法院以八十六年度上訴字第二八七三
    號判決處有期徒刑五年二月確定，復因違反藥事法案件，經
    本院以八十八年度訴字第一一二號判決處有期徒刑六月、三
    月，並定其應執行刑為有期徒刑七月確定，旋經本院以八十
    八年度聲字第六五九號裁定定其應執行刑為有期徒刑六年二
    月確定，於八十九年九月二十二日假釋出監，嗣因撤銷假釋
    而執行殘刑，再經本院以九十六年度聲減字第一一號減刑及
    定應執行有期徒刑五年八月確定，於九十六年七月十六日（
    起訴書誤載為七月十九日）執行完畢出監。詎猶不知悔改，
    復於前案強制戒治執行完畢釋放後五年內，分別基於施用第
    一級毒品海洛因及第二級毒品甲基安非他命之犯意，於九十
    七年十二月八日下午五、六時許，在臺北縣淡水鎮樹興里福
    寮二八之一號住處，以針筒注射之方式，施用海洛因一次，
    另於九十七年十二月八日某時，在上開住處，以玻璃球燒烤
    吸食其煙霧之方式，施用甲基安非他命一次。嗣於九十七年
    十二月九日凌晨零時四十五分許，為警在臺北市大同區○○
    ○路○段四之十四號地下一樓查獲，並扣得海洛因三包（驗
    餘總淨重一點一六公克）、甲基安非他命一包（驗餘淨重零
    點七一七六公克）、注射針筒一支、吸食器一組及吸管二支
    等物品。
二、案經臺北市政府警察局大同分局報請臺灣士林地方法院檢察
    署檢察官偵查起訴。
    理  由
一、前揭犯罪事實，業據被告甲○○於偵查中、本院準備程序及
    審理時供認不諱，又被告為警查獲時，經採集其尿液送檢驗
    結果，呈嗎啡、安非他命及甲基安非他命陽性反應，有臺灣
    尖端先進生技醫藥股份有限公司九十七年十二月二十四日編
    號AC61030 號濫用藥物檢驗報告及臺北市政府警察局偵辦毒
    品案件尿液檢體委驗單影本（編號：002753號）各一份在卷
    可稽，復有查獲之海洛因三包、甲基安非他命一包、注射針
    筒一支、吸食器一組及吸管二支等物扣案可資佐證，而扣案
    之海洛因三包，經檢驗結果，確檢出海洛因成分，有法務部
    調查局濫用藥物實驗室九十八年一月八日調科壹字第098230
    00420 號函一紙在卷可憑，另扣案之甲基安非他命一包，經
    檢驗結果，確檢出甲基安非他命成分，亦有交通部民用航空
    局航空醫務中心九十七年十二月三十一日航藥鑑字第097645
    2 號毒品鑑定書影本一紙附卷可參，足徵被告自白與事實相
    符。本件事證明確，被告犯行堪以認定。
二、按犯毒品危害防制條例第十條之施用毒品罪者，檢察官應聲
    請法院裁定令被告入勒戒處所觀察、勒戒。觀察、勒戒後，
    檢察官依據勒戒處所之陳報，認受觀察、勒戒人無繼續施用
    毒品傾向者，應即釋放，並為不起訴處分；認受觀察、勒戒
    人有繼續施用毒品傾向者，檢察官應聲請法院裁定令入戒治
    處所施以強制戒治。經觀察、勒戒或強制戒治執行完畢釋放
    後，五年內再犯毒品危害防制條例第十條之罪者，檢察官應
    依法追訴，毒品危害防制條例第二十條第一項、第二項、第
    二十三條第二項分別定有明文。查被告前因施用毒品案件，
    經法院裁定送觀察、勒戒及強制戒治，於九十三年十二月二
    十四日因無繼續戒治之必要而認強制戒治期滿出監，並由臺
    灣士林地方法院檢察署檢察官以九十四年度戒毒偵字第十三
    號為不起訴處分確定，有臺灣士林地方法院檢察署九十四年
    度戒毒偵字第十三號不起訴處分書、刑案資料查註紀錄表、
    全國施用毒品案件紀錄表及法務部全國檢察官線上查詢刑案
    人犯在監所最新資料報表各一份在卷可稽，被告於強制戒治
    執行完畢釋放後，五年內再犯毒品危害防制條例第十條之罪
    ，經檢察官提起公訴，本院應予審理。按海洛因係毒品危害
    防制條例第二條第二項第一款所稱之第一級毒品，甲基安非
    他命為同條例第二條第二項第二款所稱之第二級毒品。核被
    告施用海洛因及甲基安非他命之行為，分別係犯毒品危害防
    制條例第十條第一項之施用第一級毒品罪及同條例第十條第
    二項之施用第二級毒品罪，被告持有海洛因及甲基安非他命
    進而施用，其持有海洛因及甲基安非他命之低度行為應各為
    施用海洛因及甲基安非他命之高度行為所吸收，均不另論罪
    。被告所犯施用第一級毒品罪及施用第二級毒品罪，犯意各
    別，行為互殊，罪名不同，應予分論併罰。又被告有事實欄
    所述犯罪科刑執行情形，有臺灣高等法院被告前案紀錄表附
    卷可參，其於有期徒刑執行完畢後，五年內故意再犯有期徒
    刑以上之本罪，應依刑法第四十七條第一項之規定論以累犯
    ，並加重其刑。爰審酌被告有多次施用毒品之前科，素行不
    佳，惟考量其均僅施用一次及犯罪戕害自己身心健康，與犯
    罪後供認犯行之態度等一切情狀，分別量處如主文所示之刑
    ，並定其應執行之刑。
三、扣案之海洛因三包（驗餘總淨重一點一六公克）、甲基安非
    他命一包（驗餘淨重零點七一七六公克），分別係查獲之第
    一級、第二級毒品，不問屬於被告與否，均應依毒品危害防
    制條例第十八條第一項前段之規定宣告沒收銷燬。至另扣案
    之注射針筒一支、吸食器一組及吸管二支，分別係被告所有
    供施用海洛因及甲基安非他命所用之物，業據其於本院審理
    時供明在卷，均應依刑法第三十八條第一項第二款之規定宣
    告沒收。
據上論斷，應依刑事訴訟法第二百九十九條第一項前段、第二百
七十三條之一第一項，毒品危害防制條例第十條第一項、第二項
、第十八條第一項前段，刑法第十一條、第四十七條第一項、第
五十一條第五款、第三十八條第一項第二款，判決如主文。
本案經檢察官王巧玲到庭執行職務。
中    華    民    國    98    年    3     月    31    日
                  刑事第一庭法  官  周明鴻
以上正本證明與原本無異。
如不服本判決應於收受判決後10日內向本院提出上訴書狀，並應
敘述具體理由；其未敘述上訴理由者，應於上訴期間屆滿後20日
內向本院補提理由書（均須按他造當事人之人數附繕本）「切勿
逕送上級法院」。
                            書記官  丁梅芬
中    華    民    國    98    年    3     月    31    日
附錄論罪科刑法條：
毒品危害防制條例第十條第一項、第二項
施用第一級毒品者，處 6 月以上 5 年以下有期徒刑。
施用第二級毒品者，處 3 年以下有期徒刑。


司法院資訊處製作；財團法人民間司法改革基金會備份。
